# 运输业务是否能在一段时间内确认收入的问题

提问人：liu42644268 时间：2020-12-30 13:33:08
如题，假设公司的运输业务，并非单纯点对点的运送形式，可能会涉及同时承接相邻地域的业务，然后一次接货并送达，以达到车辆载货率较高的目的，那么在该种模式下，是否满足在一段时间确认的第一条，客户在公司履约过程中即享受了利益呢（假设 2 、 3 条都不满足，可能存在对于某一订单在该种模式下，运输的前几天距离收货方的路程比直接从起始点到终点变得更远的情况出现）？
向各位求教了，谢谢。

回答人：chenyiwei
仍可以满足。这只是业务组织和执行方式的不同。客户仍然是在履约过程中直接受益的。虽然运输企业规划的并非两地之间的最短路线，但仍有商业上的合理性。